臺灣雲林地方法院刑事判決　　　　　　　100年度訴字第313號
公　訴　人　臺灣雲林地方法院檢察署檢察官
被　　　告　廖欣虹
上列被告因違反毒品危害防制條例案件，經檢察官提起公訴（10
0 年度毒偵字第182 號），於本院準備程序進行中，被告就被訴
事實為有罪之陳述，經裁定進行簡式審判程序，判決如下：
    主  文
廖欣虹施用第一級毒品，處有期徒刑柒月。
    事  實
一、廖欣虹前於民國95年間，因施用毒品案件，經觀察、勒戒後
    ，認無繼續施用毒品之傾向，於95年7 月12日釋放，並由臺
    灣板橋地方法院檢察署檢察官以95年度毒偵緝字第362 號為
    不起訴處分確定。詎其猶不思警惕，於上開觀察、勒戒執行
    完畢釋放後之5 年內，復基於同時施用第一、二級毒品之犯
    意，於100 年1 月27日晚間11時許，在其位於雲林縣崙背鄉
    新庄51號「佳園套房」之居處內，以將第一級毒品海洛因及
    第二級毒品甲基安非他命混合後置入吸食器內用火燒烤後吸
    食煙霧之方式，同時施用第一、二級毒品1 次。嗣於翌（28
    ）日上午6 時許，為警因另案持搜索票在上址查獲廖欣虹持
    有第一、二級毒品海洛因及甲基安非他命等物（均另案扣押
    ），經得其同意採尿送驗，檢出嗎啡、可待因及安非他命、
    甲基安非他命陽性反應，始悉上情。
二、案經彰化縣警察局移送臺灣雲林地方法院檢察署檢察官偵查
    起訴。
    理  由
壹、程序部分：本件被告廖欣虹所犯之毒品危害防制條例第10條
    第1 項、第2 項之罪，非死刑、無期徒刑、最輕本刑為3 年
    以上有期徒刑之罪或高等法院管轄第一審之案件，其於準備
    程序進行中，就前揭被訴事實為有罪之陳述，經受命法官告
    以簡式審判程序之旨，並聽取其與公訴人之意見後，本院認
    無不得或不宜改依簡式審判程序進行之情事，依刑事訴訟法
    第273 條之1 第1 項、第284 條之1 規定，裁定本件由受命
    法官獨任進行簡式審判程序，是本件之證據調查，依刑事訴
    訟法第273 條之2 規定，不受同法第159 條第1 項、第161
    條之2 、第161 條之3 、第163 條之1 及第164 條至第170
    條規定之限制，合先敘明。
貳、認定犯罪事實所憑之證據及理由：上開犯罪事實，迭據被告
    於警詢、偵查及本院審理時坦承不諱（見警卷第2 頁反面至
    第3 頁、偵卷第10頁、第15頁、本院卷第14頁、第17頁反面
    ），而被告於100 年1 月28日，經其同意後為警所採集之尿
    液，經送往詮昕科技股份有限公司檢驗之結果，確呈現嗎啡
    、可待因及安非他命、甲基安非他命陽性反應，此有彰化縣
    警察局刑警大隊偵三隊毒品犯罪嫌疑人尿液採驗作業管制紀
    錄、詮昕科技股份有限公司100 年2 月21日報告編號000000
    00號濫用藥物尿液檢驗報告各1 份附卷可稽（見本院卷第8
    頁、偵卷第18頁），足認被告前開任意性自白核與事證相符
    ，堪予採信。而被告前因施用毒品案件，經送觀察、勒戒，
    因認無繼續施用毒品之傾向，於95年7 月12日釋放出所，有
    臺灣高等法院被告前案紀錄表、全國施用毒品案件紀錄表、
    被告矯正簡表各1 份附卷可按。從而，本案事證已臻明確，
    被告犯行洵堪認定。
、論罪科刑：
  一查海洛因係毒品危害防制條例第2 條第2 項第1 款所定之第
    一級毒品；甲基安非他命則為同條項第2 款所定之第二級毒
    品，均不得非法持有、施用。被告同時施用海洛因、甲基安
    非他命，核其所為，係犯毒品危害防制條例第10條第1 項之
    施用第一級毒品罪、同條第2 項之施用第二級毒品罪。被告
    施用毒品前之持有第一級毒品、第二級毒品之行為，本應分
    別論以持有第一級毒品罪、持有第二級毒品罪，惟持有後進
    而施用，其持有之低度行為應各為施用之高度行為所吸收，
    均不另論以持有罪責。被告同時地施用第一級毒品海洛因及
    第二級毒品甲基安非他命，係以單一行為，同時犯數罪，屬
    一行為而觸犯數個相異之罪名，為異種想像競合犯，應從較
    重之施用第一級毒品罪論處。
  二爰審酌被告曾因施用毒品犯行接受觀察勒戒，猶未能從中記
    取教訓，徹底袪除施用毒品之惡習，再次施用毒品，無視毒
    品對於自身健康之戕害及國家對杜絕毒品犯罪之禁令，洵不
    足取，且被告係同時施用第一級毒品海洛因及第二級毒品甲
    基安非他命，產生藥癮之危害更大；然考量被告施用毒品之
    犯行，本質上乃屬戕害自己身心健康之行為，尚未有嚴重破
    壞社會秩序或侵害他人權益之情形，且犯後坦承犯行，態度
    良好，復考量其自陳國中肄業之智識程度，遭羈押前與配偶
    、3 名子女及公婆同住，以賣菜為業，全家收入每月約新臺
    幣5 、6 萬元，家境尚可，子女年齡各為國小四年級、六年
    級及高中二年級，家人感情良好，惟因婆媳失和，倍感壓力
    ，因而隱瞞家人在外結交友人而吸毒之犯罪動機，又其遭羈
    押後，配偶仍有來探望，其子女對被告遭羈押一事尚不知情
    （見本院卷第15頁、第17頁反面至第19頁），堪信被告家庭
    功能尚可等一切情狀，量處如主文所示之刑。
肆、應適用之法條：
  一刑事訴訟法第273 條之1 第1 項、第299 條第1 項前段。
  二毒品危害防制條例第10條第1 項、第2項。
  三刑法第11條前段、第55條。
本案經檢察官江柏青到庭執行職務。
中    華    民    國  100     年    4     月    28    日
                  刑事第五庭    法  官  段奇琬
以上正本證明與原本無異。
如不服本判決應於收受判決後10日內向本院提出上訴書狀，並應
敘述具體理由；其未敘述上訴理由者，應於上訴期間屆滿後20日
內向本院補提理由書（均須按他造當事人之人數附繕本）。「切
勿逕送上級法院」。
                                書記官  高培馨
中    華    民    國  100     年    4     月    28    日
附錄本件論罪科刑法條全文：
毒品危害防制條例第10條
施用第一級毒品者，處 6 月以上 5 年以下有期徒刑。
施用第二級毒品者，處 3 年以下有期徒刑。